臺灣花蓮地方法院刑事判決
111年度易字第321號
公  訴  人  臺灣花蓮地方檢察署檢察官
被      告  彭育豪


上列被告因竊盜案件，經檢察官提起公訴（111年度偵字第1603
號），本院裁定進行簡式審判程序，判決如下：
    主  文
彭育豪共同犯攜帶兇器竊盜罪，累犯，處有期徒刑柒月。犯罪所
得新臺幣貳萬參仟元沒收之，於全部或一部不能沒收或不宜執行
沒收時，追徵其價額。
    事  實
一、彭育豪與名籍不詳之成年人意圖為自己不法之所有，共同基
    於竊盜之犯意聯絡，於民國111年1月8日上午某時許，前往
    花蓮縣○○鄉○○村鎮○000號，持足供兇器使用之乙炔切割器（
    未扣案），切割拆解許○鳳所有之臨時大貨車（引擎號碼：1
    W-0000000），嗣以新臺幣(下同)23,000元之對價，售與不
    知情之梁○偉。
二、案經許○鳳訴由花蓮縣警察局玉里分局報告臺灣花蓮地方檢
    察署檢察官偵查起訴。
    理  由
一、被告彭育豪所犯，非死刑、無期徒刑、最輕本刑為三年以上
    有期徒刑之罪或高等法院管轄第一審案件，其於準備程序中
    ，先就被訴事實為有罪之陳述，經告知簡式審判程序之旨，
    並聽取當事人意見後，本院裁定進行簡式審判程序，且依刑
    事訴訟法第273條之2規定，簡式審判程序之證據調查，不受
    同法第159條第1項、第161條之2、第161條之3、第163條之1
    及第164條至第170條規定之限制，先予敘明。　　
二、上揭犯罪事實，業經被告彭育豪於本院準備程序及審判期日坦承不諱，核與證人許○鳳、梁○偉於警詢（檢察事務官詢問）之陳述大致相符，並有公路監理電子閘門系統（查車籍）、國瑞汽車股份有限公司汽車出廠證、國產汽車出廠檢驗合格證書、汽車新領牌照登記書、汽（機）車過戶申請登記單（函）、強制汽車責任保險費收據、汽（機）車各項異動登記書、行車執照、廢機動車輛讓渡切結書、刑案現場測繪圖、照片存卷可佐，足認被告自白與事實相符，其攜帶兇器竊盜犯行洵堪認定，應依法論科。
三、核被告彭育豪所為，係犯刑法第321條第1項第3款攜帶兇器
    竊盜罪。又被告與名籍不詳之成年人就上開竊盜犯行，有犯
    意聯絡與行為分擔，應論以共同正犯。再被告前因竊盜案件
    ，經臺灣臺東地方法院以105年度易字第186號判處有期徒刑
    7月確定，甫於110年5月9日執行完畢，有臺灣高等法院被告
    前案紀錄表在卷可稽，其受有期徒刑執行完畢後，五年以內
    故意再犯本案有期徒刑以上之罪，為累犯，參酌司法院釋字
    第775號解釋意旨，依刑法第47條第1項規定，裁量加重最低
    本刑。　　　
四、爰以行為人之責任為基礎，審酌被告彭育豪終能坦承犯行，
    犯罪後之態度尚可，兼衡未填補犯罪所生之損害，暨被告高
    職畢業之教育程度，自述從事資源回收業、收入不定、須扶
    養父母之家庭經濟狀況等一切情狀，量處如主文所示之刑。
五、按供犯罪所用、犯罪預備之物或犯罪所生之物，屬於犯罪行
    為人者，得沒收之。但有特別規定者，依其規定。犯罪所得
    ，屬於犯罪行為人者，沒收之。但有特別規定者，依其規定
    。前二項之沒收，於全部或一部不能沒收或不宜執行沒收時
    ，追徵其價額。第一項及第二項之犯罪所得，包括違法行為
    所得、其變得之物或財產上利益及其孳息，刑法第38條第2
    項、第38條之1第1項、第3項、第4項分別定有明文。經查，
    被告彭育豪竊盜許○鳳所有之臨時大貨車，雖屬犯罪所得無
    訛，惟被告嗣以23,000元之對價，售與不知情之梁○偉，此
    經證人梁○偉陳述明確，並有廢機動車輛讓渡切結書存卷可
    佐，堪認23,000元係大貨車變得之物，爰依刑法第38條之1
    第1項前段、第3項、第4項規定，宣告沒收，並於全部或一
    部不能沒收或不宜執行沒收時，追徵其價額。末查，供犯罪
    所用之乙炔切割器，係被告租賃，非屬於被告所有，業經被
    告於審判期日供承明確，爰不宣告沒收，併此敘明。
據上論斷，應依刑事訴訟法第273條之1第1項、第299條第1項前
段，刑法第28條、第321條第1項第3款、第47條第1項、第38條之
1第1項前段、第3項、第4項，刑法施行法第1條之1第1項，判決
如主文。
本案經檢察官陳貞卉提起公訴，檢察官黃曉玲到庭執行職務。　
中　　華　　民　　國　　111 　年　　10　　月　　25　　日
　　　　　　　　　刑事第五庭    法　官　粘柏富
以上正本證明與原本無異。
如不服本判決應於收受送達後20日內向本院提出上訴書狀，並應
敘述具體理由。其未敘述上訴理由者，應於上訴期間屆滿後20日
內向本院補提理由書(均須按他造當事人之人數附繕本)「切勿逕
送上級法院」。告訴人或被害人如對於本判決不服者，應具備理
由請求檢察官上訴，其上訴期間之計算係以檢察官收受判決正本
之日期為準。
因疫情而遲誤不變期間，得向法院聲請回復原狀。
中　　華　　民　　國　　111 　年　　10　　月　　26　　日

                                書記官  王馨瑩
附記論罪之法條全文：
中華民國刑法第321條
犯前條第1項、第2項之罪而有下列情形之一者，處6月以上5年以
下有期徒刑，得併科50萬元以下罰金：
一、侵入住宅或有人居住之建築物、船艦或隱匿其內而犯之。
二、毀越門窗、牆垣或其他安全設備而犯之。
三、攜帶兇器而犯之。
四、結夥三人以上而犯之。
五、乘火災、水災或其他災害之際而犯之。
六、在車站、港埠、航空站或其他供水、陸、空公眾運輸之舟、
    車、航空機內而犯之。
前項之未遂犯罰之。